【裁判字號】    98,上訴,1003
【裁判日期】    980610
【裁判案由】    違反槍砲彈藥刀械管制條例
【裁判全文】
臺灣高等法院刑事判決               98年度上訴字第1003號
上  訴  人
即  被  告  甲○○
選任辯護人  黃文明律師
上  訴  人
即  被  告  乙○○
                    號
選任辯護人  高素真律師
上列上訴人因違反槍砲彈藥刀械管制條例案件，不服臺灣桃園地
方法院97年度訴字第1033號，中華民國97年12月24日第一審判決
（起訴案號：臺灣桃園地方法院檢察署97年度偵字第4375號），
提起上訴，本院判決如下：
    主  文
上訴駁回。
    事  實
一、甲○○、乙○○均明知具殺傷力之改造槍枝，為槍砲彈藥刀
    械管制條例所明定列管之違禁物，不得無故持有、寄藏，詎
    甲○○竟於民國96年2月間某日，在桃園縣中壢市某模型店
    ，購買如附表編號1所示手槍1支，而未經許可持有具有殺傷
    力之改造槍枝。嗣於96年9月間某日，甲○○因積欠乙○○
    約新臺幣（下同）10,000元之債務，經乙○○同意，在桃園
    縣觀音鄉上大村4鄰上大47號住處，將附表編號1之改造手槍
    交予乙○○，用以擔保債務，乙○○即自斯時起，未經許可
    ，將上開如附表編號1所示具有殺傷力之改造槍枝，寄藏在
    桃園縣新屋鄉○○村○○路○段453巷22號住處。
二、又乙○○於96年9月（原審誤載為6月間）間某日，受某真實
    姓名、年籍不詳綽號「西門慶」之成年男子之委託，代為保
    管如附表編號2所示具有殺傷力之改造手槍，而未經許可寄
    藏在桃園縣新屋鄉○○村○○路○段453巷22號住處。
三、嗣於97年2月3日上午10時許，經警至桃園縣觀音鄉上大村4
    鄰上大47號甲○○住處執行搜索，甲○○供稱其如附表編號
    1所示之手槍已交予乙○○保管，經警於同日下午2時10分許
    ，至桃園縣新屋鄉○○村○○路○段453巷22號乙○○及其父
    母親住處，適乙○○未在住處，經員警告知來意後，在乙○○之父親同意搜索下，由乙○○父親在乙○○房間內發現扣
    案如附表編號2所示之改造手槍，後乙○○經父親通知返回
    住處，亦經乙○○同意執行搜索，扣得如附表編號1所示之
    改造手槍，而查獲上情。
四、案件經桃園縣政府警察局大園分局報請臺灣桃園地方法院檢
    察署檢察官偵查起訴。
    理  由
壹、程序部分：
一、依刑事訴訟法第198條、第208條規定，所謂鑑定乃指於刑事
    訴訟程序中為取得證據資料而由檢察官或法官指定具有特別
    知識經驗之鑑定人、學校、機關或團體，就特定之事物，以
    其專業知識加以分析、實驗而作判斷，以為偵查或審判之參
    考。從而，不論鑑定人或鑑定機關、學校、團體，由檢察官
    或法官視具體個案之需要而選任，其所為之鑑定即具有證據
    能力，此乃同法第159條第1項之「除法律有規定者外」之傳
    聞法則例外規定。是卷附內政部警政署刑事警察局97年3月2
    4日刑鑑字第0970027971號槍彈鑑定書、法務部調查局97年1
    1月12日調科參字第09700457390號鑑定通知書（見桃園地方
    法檢察署97年度偵字第4375號卷〈以下簡稱偵卷〉第58頁至
    第59頁，原審97年度訴字第1033號卷〈以下簡稱原審卷〉第
    9頁至第13頁），依上開說明，均具有證據能力。
二、證人即法務部槍彈鑑定人員丁○○於原審之證詞，並非審判
    外之陳述，且經具結及詰問，自有證據能力。
三、按刑事訴訟法第159條之4規定，除前3條之情形外，下列文
    書亦得為證據：(一)除顯有不可信之情況外，公務員職務上製
    作之紀錄文書、證明文書。惟上開文書係指公務員職務上於
    通常業務過程所須製作之文書，具有經常性、例行性等特質
    。然查，卷附之97年12月30日原審法院書記官以電話詢問證
    人即員警丙○○，所製作之電話紀錄內容，雖係公務員職務
    上製作之文書，但顯非例行性通常業務所製作之文書，若採
    為證據無異剝奪被告之詰問權，是認上開公務電話紀錄不具
    證據能力。
四、除以上被告所爭執之證據能力外，以下所引之證據，經本院
    當庭提示，於檢察官、上訴人即被告與其辯護人均無意見，
    且未於言詞辯論終結前聲明異議，本院審酌該等證據作成之
    情況，認為適於為本件認定事實之依據，依刑事訴訟法第15
    9條之5第2項規定，應具有證據能力，該得採為證據。
貳、實體部分：
一、訊據被告甲○○供承持有如附表編號1之手槍等情，惟辯稱
    ：槍枝沒有殺傷力云云。被告乙○○固供認寄藏如附表編號
    1、2之手槍等情，惟辯稱：伊不知道槍枝有殺傷力云云。被
    告二人之辯護意旨均稱：關於扣案如附表編號1所示之槍枝
    ，依內政部警政署刑事警察局鑑定書記載：「扳機與擊錘無
    法連動」，表示槍枝擊發機構無法正常操作，且鑑定並未以
    實際試射，故槍枝應無殺傷力云云。又被告乙○○之辯護意
    旨另稱：編號2槍枝固據試射，然子彈係鑑驗單位所製造，
    應會影響殺傷力之有無云云。經查：
  (一)上開扣案如附表編號1所示之改造手槍1支（槍枝管制編號：
    0000000000），經送內政部警政署刑事警察局鑑定結果，認
    係改造手槍，由仿COLT廠MKIV型半自動手槍製造之槍枝，換
    裝改造槍管而成（以塑膠槍管彈室加裝金屬槍管），經檢視
    ，其扳機與擊錘無法連動，惟仍可以拉放擊錘方式供擊發適
    用子彈使用，認具殺傷力乙節，有刑事警察局97年3月24日
    刑鑑字第0970027971號槍彈鑑定書在卷足參（見偵卷第58至
    59頁）；另經送法務部調查局鑑定結果，該槍枝係由金屬材
    質製成，以打擊底火方式擊發之遊戲類模擬槍械，經換裝鋁
    質金屬槍管改造而成，槍管口徑9mm，由於送鑑時扳機及擊
    錘連結故障，機械操作性能不佳，擊發機構不能正常作用，
    然該槍枝雖有上開缺陷，為其已換裝可容金屬彈丸通過之金
    屬槍管，依槍枝材質結構及整體性能狀況，認送鑑槍枝若經
    修復扳機與擊錘之連結故障後，仍能發射適合其使用於近距
    離具有殺傷力之土造子彈，有法務部調查局調科參字第0970
    0457390號鑑定通知書在卷可稽（見原審卷第9頁），復經原
    審傳喚證人即法務部調查局鑑識前開槍枝之人員丁○○到庭
    具結證稱：「（問：本件曾經就扣案二支改造手槍送貴局鑑
    定有殺傷力，其中COLT手槍，原桃園縣政府警察局送刑事警
    察局鑑定認為COLT板機及擊捶無法連動，但可以用拉放擊捶
    的方式供擊發子彈使用，因此本院送貴局覆驗，你們認為該
    支手槍的板機及擊捶連結故障，機械操作性能不佳，擊發機
    構不能正常作用，又第二點記載修復上開故障後還是能夠擊
    發使用於近距離，具有殺傷力之土造子彈，請問就扣案的
    COLT手槍到底有無殺傷力？）證人丁○○答從鑑驗過程在機
    械操作可以確認撥動釋放擊捶撞針的力道可以打擊土造子彈
    底火，但槍枝使用有其正確方法，實際上在用撥動的方式擊
    發子彈，屬於不正常的使用方式，使用方式不當的話，可能
    會造成使用者的受傷，所以判定這支手槍現狀不正常，不能
    正常使用。」、「（問：你所謂不能正常使用係指這支手槍
    依一般狀況撥動板機使其連動打擊擊捶土造子彈的底火使子
    彈發射，你所謂的不正常的使用就是直接去撥動的擊捶，直
    接以擊捶打擊子彈的底火？）是。」、「（問：縱使不正常
    的使用方式即拉動擊捶打擊土造子彈的底火，與一般正常使
    用也就是扣板機在連動擊捶打擊子彈的底火，這二種方式來
    擊發子彈的底火，發射彈丸的單位面積動能是否一樣？）面
    積動能是沒有差別的。但是因為擊發的過程中滑套會後退，
    所以看使用者的手退的速度是否比滑套快一點，若使用者速
    度比較慢，則使用者手可能會挫傷。」等語（見原審卷第24
    頁以下）。準此，可知扣案如附表編號1所示之槍枝，雖然
    因扳機與擊錘之連結故障，以致無法經由扣押扳機而連動擊
    錘打擊子彈之底火而擊發子彈，但除此之外，其餘槍枝結構
    正常，該槍枝既已換裝金屬槍管，仍可透過以手指拉放、撥
    動擊錘之方式打擊子彈之底火，而擊發子彈，且以此方式擊
    發之子彈動能殺傷力與正常透過扣扳機擊發之子彈動能殺傷
    力無異。換言之，應認扣案如附表編號1所示之槍枝，仍可
    透過拉放、撥動擊錘之方式取代扳機連動擊錘，而擊發子彈
    ，從而，應認該槍仍具有殺傷力。至以拉放、撥動擊錘之方
    式擊發子彈，其所可能造成之危險性（於擊發滑套後退時可
    能造成使用者手指受傷）、不方便性（無法直接扣扳機而擊
    發）、不準確性（擊發時需同時以手撥動或拉放擊錘，準確
    度可能因此受到影響），尚非槍枝是否具有殺傷力之判斷標
    準，自難作為有利於被告二人之認定。
  (二)至辯護意旨雖謂：關於扣案如附表編號1所示之槍枝，內政
    部警政署刑事警察局、法務部調查局前揭槍彈鑑定書載明係
    以性能檢驗法鑑定，並無實際試射，自不能百分之百認定扣
    案改造手槍具有殺傷力，並聲請再將該扣案改造手槍送請國
    軍後勤司令部軍品鑑定測試部，實際試射子彈，以鑑定是否
    具有殺傷力，況據警政署刑事警察局槍枝殺傷力鑑定說明，
    對於非制式槍枝以性能檢驗法鑑定，必須擊發功能正常，方
    能認有殺傷力云云。惟查：
  1.按鑑定槍枝是否具殺傷力不限實際試射方式，鑑定機關如憑
    其特別之專業知識、經驗，認可採用其他之鑑定方法，且鑑
    定意見陳述亦符經驗法則與論理法則，並無矛盾或不合常理
    之處，則其鑑定結果即非不能採信。內政部警政署刑事警察
    局、法務部調查局上開鑑定報告，固以性能檢驗法鑑定，但
    其檢驗方法業已包含實際操作、檢測槍枝之機械結構（槍身
    、滑套、槍管、撞針、擊錘、扳機等主要零件構造）是否完
    整與機械性能（進彈、上膛、閉鎖、擊發等運作性能）是否
    良好，而前揭扣案之改造手槍經上述方法檢驗，槍枝雖扳機
    與擊錘無法連動，而無法依正常方式即以扳機帶動擊垂擊發
    子彈，但仍可以徒手拉放擊錘方式供擊發子彈使用，而認該
    槍具有殺傷力，已認定如前。至於警政署刑事警察局槍枝殺
    傷力鑑定說明，確陳明對於非制式槍枝以性能檢驗法鑑驗槍
    枝，除由專業鑑定人員對於零件材質檢視外，並對於機械運
    作情形加以檢驗，而其結構、功能完整良好，且擊發功能正
    常，可供擊發適用之子彈，可認具殺傷力，此有內政部警政
    署刑事警察局98年4月20日函及附件可參（見本院卷第61頁
    反面）。而本案系爭槍枝扳機雖無法牽動擊錘，但以徒手拉
    放擊錘方式仍可擊發子彈，且其動能與扳機牽動無異，業據
    證人丁○○證述可稽，因此系爭槍枝扳機雖有故障，但擊錘
    擊發子彈之功能堪稱正常。是內政部警政署刑事警察局、法
    務部調查局採用性能檢驗法鑑定前開扣案改造手槍，經其實
    際操作、檢驗槍枝之機械結構是否完整與機械性能是否良好
    後，根據其實際操作、檢驗之結果，憑其特別之專業知識經
    驗，就前揭扣案改造手槍是否具有殺傷力乙節陳述前開鑑定
    意見，經核尚無不符論理法則與經驗法則之處。
  2.次按查獲改造手槍之殺傷力為何？只要係專責鑑定機關（如
    內政部警政署刑事警察局及法務部調查局）所為之專業鑑定
    ，警方查獲改造槍枝（或子彈）時，如有適當之子彈（或槍
    枝）可以配合試射，固無問題，倘無適當之子彈（或槍枝）
    可供配合，或因其他原因致未能試射時，則上開專業鑑定機
    關之鑑驗人員，依其以往鑑定所累積之經驗，就送鑑定之槍
    枝實際操作檢測，研判其結構、功能是否完整，其所得之結
    論，乃鑑驗人員本於專業知識經驗所為之判斷，並非出於所
    謂推測、擬制之方式，已具有相當之專業性、公信力，並不
    以實際試射為唯一之方法（94年度台上字第7274號意旨參照
    ），準此，本案扣案如附表編號1所示之槍枝經我國槍彈專
    責鑑定機構鑑定，且鑑識人員本其專業知識，以性能檢驗法
    實際操作、檢測扣案槍枝之機械結構與機械性能，並以性能
    鑑驗法為鑑定方法，詳敘其認定扣案槍枝具有殺傷力之依據
    ，核其鑑定之經過及認定之依據，已符合專業鑑定之要求，
    應認具有殺傷力，殆無疑義。上訴人以鑑定機關非取得該適
    用子彈以為實際試射不可，且空言否定其他鑑定方法之可信
    度，除不符鑑定槍枝殺傷力專業知識外，亦未符此項鑑定實
    務合理操作，所為主張，自難採信。
  3.又該送鑑之槍枝並無扣案可資發射之子彈，則鑑驗單位對本
    案系爭非制式之槍枝，由專業人員以性能檢驗法檢測，業見
    前述，而此法與美國聯邦調查局發行之Handbook of Forens
    ic Science內所載之「Function examinations」雷同，並
    與美國北卡羅來納州、緬因州、愛荷華州、亞利桑那州鳳凰
    市、阿肯色州，澳洲、英國及以色列等數個國家、州市槍彈
    實驗室之鑑定方法雷同，均可完成槍枝機械結構與性能之檢
    測，並由專業槍彈鑑定人員，據以判定槍枝殺傷力之有無，
    此有警政署刑事警察局槍枝殺傷力鑑定說明附卷可參（見本
    院卷第61頁正反面）。其所為性能檢測法，既為先進國家普
    遍採用，則其鑑驗自屬有據。是辯護人質疑前開鑑定意見，
    並以未經實際試射，進而質疑槍枝之擊發功能等情，自難據
    為被告有利之認定。至於被告聲請再將該扣案改造手槍送請
    國軍後勤司令部軍品鑑定測試部，實際試射，以鑑定是否具
    有殺傷力，即無必要，業見前述，併此說明。
  (三)上開扣案如附表編號2所示之改造手槍1支（槍枝管制編號：
    0000000000），經送內政部警政署刑事警察局鑑定結果，認
    係改造手槍，由仿Walther廠PPK/S型半自動手槍製造之槍枝
    ，換裝土造金屬槍管而成，擊發功能正常，可供擊發適用子
    彈使用，認具殺傷力乙節，有刑事警察局97年3月24日刑鑑
    字第0970027971號槍彈鑑定書在卷足參（見偵卷第58至59頁
    ）；另經送法務部調查局鑑定結果，該槍枝係由金屬材質製
    成，以打擊底火方式擊發之遊戲類模擬槍械，經換裝金屬材
    質撞針及可容金屬彈丸通過之槍管改造而成，送鑑槍枝於送
    鑑時滑套側端改造保險掣，惟擊發機構仍可作用，機械性能
    尚好；由於送鑑槍枝於送鑑時並未附送供試射用子彈，經檢
    取供遊戲模擬槍械使用之8×17mm分解式銅質彈殼，經修飾
    彈殼外部後於其內部裝填起跑槍火藥及底火帽藥，並於前端
    加裝直徑約6mm金屬彈丸組成試射實驗用模擬子彈，以送鑑
    槍枝裝填實際試射，能擊發，以彈速側定儀於槍口前方1公
    尺處測得發射彈丸速每秒130.147公尺，經換算發射彈丸（
    彈丸重0.88公克、直徑6mm）單位面積動能26.359焦耳/平方
    公分；依日本科學警察研究所之研究，發射彈丸單位面積動
    能達20焦耳/平方公分即足以進入人體皮肉層，而認前述送
    鑑槍枝現狀雖有欠缺保險掣零件缺失，惟擊發機構仍可作用
    ，依其材質結構強度及機械性能，認能夠發射適合其使用於
    近距離具有殺傷力之土造子彈，有法務部調查局調科參字第
    09700457390號鑑定通知書在卷可稽（見原審卷第9至10頁）
    。是該扣案之槍枝經警政署刑事警察局以性能檢測法及法務
    部調查局以動能檢測法（實際試射）確具殺傷力，應堪認定
    。辯護人空言質疑製造試射子彈之妥適性，既乏所據，自難
    據為被告有利之認定。
  (四)至被告二人雖辯稱不知扣案之槍枝具有殺傷力云云。惟查：
    上開扣案槍枝既屬金屬槍身，而目視即可知槍管貫通、具有
    擊錘、可插入彈匣等重要槍枝結構，外觀上顯非一般玩具槍
    枝。參以被告二人相約以扣案如附表編號1所示之槍枝擔保
    債務，而被告乙○○復受託保管扣案如附表編號2所示之槍
    枝，足見，上開槍枝應具相當價值之物，而非一般無殺傷力
    之玩具槍枝，否則何須保管及用以擔保債務。是則，被告二
    人對於扣案槍枝，具有殺傷力，難謂無所認識。是其空言否
    認，尚難憑採。
  (五)此外，復有查獲現場照片16張、桃園縣政府警察局大園分局
    搜索扣押筆錄、扣押物品目錄表各2份（見偵卷第30至36頁
    、第45至52頁）。
二、綜上，被告前揭所辯，均屬推諉卸責之詞，不足採信。本案
    事證明確，被告甲○○、乙○○犯行洵堪認定，應予依法論
    科。
三、按槍砲彈藥刀械管制條例第4條所稱之槍砲、彈藥，依同條
    例第5條之規定，非經中央主管機關許可，不得製造、販賣
    、運輸、轉讓、出租、出借、持有、寄藏或陳列。次按寄藏
    與持有，均係將物置於自己實力支配之下，僅寄藏必先有他
    人之持有行為，而後始為之受寄代藏而已，故寄藏之受人委
    託代為保管，其保管之本身，亦屬持有，不過，此之持有係
    受寄之當然結果。單純之「持有」，固不包括「寄藏」，但
    「寄藏」之受人委託代為保管，其保管之本身所為之「持有
    」，既係「寄藏」之當然結果，法律上自宜僅就「寄藏」行
    為為包括之評價，不應另就「持有」予以論罪（最高法院74
    年台上字第3400號判例意旨參照）。查扣案之2支槍枝，既
    經鑑定均係具殺傷力之改造手槍，屬槍砲彈藥刀械管制條例
    第4條第1項第1款所規定之改造手槍。是核被告甲○○就犯
    罪事實欄一所為，係違反槍砲彈藥刀械管制條例第8條第4項
    之未經許可持有改造手槍罪。被告乙○○就犯罪事實欄一、
    二所為，均係分別違反槍砲彈藥刀械管制條例第8條第4項之
    未經許可寄藏改造手槍罪，應予分論併罰。
四、被告乙○○之辯護人固辯稱：警方係依被告甲○○之供述，
    前往被告乙○○住處搜索扣案如附表編號1所示之槍枝，過
    程中警方並不知被告乙○○尚有寄藏扣案如附表編號2所示
    之槍枝，係被告乙○○主動於搜索時提出扣案附表編號2之
    槍枝，此部分應符合自首之要件，況員警於乙○○尚未回到
    住處前即違法搜索云云。惟查，本案值勤員警係依照被告甲○○之供述，由甲○○帶同員警前往乙○○及其父母親共住
    之處所取槍，甫到現場乙○○不在，員警告知乙○○父母來
    意後，由其父在乙○○房間找到附表編號2之手槍，甲○○
    表示非該槍枝，員警要乙○○父親先擺回原位，待乙○○返
    家先取出編號1之甲○○交付之槍枝，經員警告以是否尚有
    槍械？被告遂又取出編號2之槍枝，因此員警遂將編號2之槍
    枝當作係被告主動交出等情，業據現場查獲員警丙○○於本
    院證述甚詳（本院卷第75頁），顯見，被告乙○○交出編號
    2槍枝前，員警業已知悉其持有前開槍枝，核與自首要件即
    不相符。是辯護人主張傳訊乙○○之父親以證明被告自首一
    節，並無必要。至本案員警經甲○○帶同前往藏放槍枝之處
    所即乙○○及其父母親共住之處所，向乙○○之父親說明來
    意，並通知乙○○返回住處，過程間由乙○○之父親及乙○○主動配合交出前開槍枝，並由員警依刑事訴訟法第131條
    之1即經受搜索人同意進行搜索，此有桃園縣警察局大園分
    局搜索扣押筆錄附卷可參（偵查卷第34頁至36頁），是被告
    辯護人指摘搜索不合法，應有誤解。
五、公訴意旨另以：被告甲○○於96年2月間某日，在桃園縣中
    壢市某模型店，購買仿美國COLT.45手槍之遊戲類模擬槍枝
    ，復與真實姓名年籍不詳、綽號邱翔鼎之友人基於改造槍枝
    之犯意聯絡，由邱翔鼎於同年5、6月間提供槍管，甲○○在
    其桃園縣觀音鄉上大村4鄰上大47號住處內，將另一支道具
    手槍底座鋸掉，皆在上開模擬槍上，並換裝槍管，而共同製
    造扣案如附表編號1所示之槍枝，進而持有。因認被告甲○○此部分係涉犯槍砲彈藥刀械管制條例第8條第1項之未經許
    可製造具殺傷力之槍砲罪嫌（見原審卷第40頁公訴檢察官補
    充理由書）。訊據被告甲○○固供認持有扣案如附表編號1
    所示之槍枝，惟堅決否認有何上揭製造槍枝之犯行，辯稱：
    伊購買扣案如附表編號1所示之槍枝時，就已經貫通槍管了
    ，後來邱翔鼎到伊家來，要把另一槍管換上，但是換不上，
    並未完成改裝云云。檢察官認定被告甲○○涉犯製造槍枝罪
    嫌，無非以被告甲○○於偵訊中之供稱為主要論據。經查，
    (1)被告甲○○於偵訊中供稱：伊朋友邱翔鼎在96年5、6月間
    拿槍管到伊家給伊，伊自己就將另外一支道具手槍的槍底座
    鋸掉，接到一起，伊只有改造手槍而已等語（見偵卷第55頁
    ）。惟此部分被告甲○○並未敘及其有將槍管換裝之改造槍
    枝行為。(2)據證人丁○○到庭證稱：經伊檢視扣案如附表編
    號1所示之槍枝，其外緣係原本之材質（見審卷第27頁），
    足見並無槍底座鋸掉、更換之痕跡，是被告甲○○上開偵訊
    中之供述真實性，即有疑問？復查無證據足資佐證有所謂槍
    底座鋸掉之情事，是被告偵查中所為自白，自難採認。(3)從
    而，本案縱被告甲○○於偵查中有自白製造槍枝，惟既無其
    他補強證據予以佐證，依刑事訴訟法第156條第2項之規定，
    尚難作為不利於被告甲○○之認定。此外，並無證據證明被
    告甲○○與邱翔鼎有共同製造槍枝之犯意之聯絡及行為之分
    擔，基於「罪疑唯輕」原則，應認此部分容有合理之懷疑，
    而檢察官之舉證亦未使本院達到有罪之確信，是公訴人所提
    起此部分之罪嫌應屬不能證明，惟因此部分與上開論罪科刑
    之持有槍枝部分屬低、高度行為之實質上一罪關係，爰不另
    為無罪之諭知。
六、原審基此認定，援引槍砲彈藥刀械管制條例第8條第4項，刑
    法第11條前段、第42條第3項前段、第38條第1項第1款、第
    51條第5款等規定，審酌近年來我國非法槍枝、子彈氾濫，
    嚴重危害國人生命、身體及財產之安全，被告甲○○無視禁
    令，持有改造手槍1支、被告乙○○寄藏改造手槍2支之行為
    ，均對社會治安存有潛在之危險，本應嚴罰重懲，惟念及被
    告甲○○除因過失傷害案件經法院判處拘役59日外，並無其
    他犯罪經判刑之前案紀錄，素行非差，而被告乙○○尚無任
    何前科，有本院被告前案紀錄表附卷可稽，素行良好，犯後
    均坦承客觀犯行，且持有系爭槍枝之期間，並未持以犯其他
    罪，併參以其生活狀況、品行、智識程度、犯罪之動機、目
    的、手段、所生危害，及公訴檢察官就被告乙○○部分求處
    定執行刑3年6月（被告甲○○部分因檢察官以製造槍枝起訴
    ，求刑5年）等一切情狀，就甲○○量處有期徒刑3年，併科
    罰金5萬元；就乙○○2罪，各量處有期徒刑3年，各併科罰
    金5萬元之刑。就併科罰金部分，均諭知易服勞役之折算標
    準，又就被告乙○○部分定其應執行之刑有期徒刑3年6月，
    併科罰金10萬元，並諭知罰金易服勞役折算標準，以資懲儆
    。並說明扣案如附表編號1、2所示之改造手槍2支，經鑑定
    結果，認具有殺傷力，已認定如前，屬違禁物，應依刑法第
    38條第1項第1款之規定宣告沒收。至同時遭查扣如附表編號
    3、4所示之非制式手槍子彈共5顆，經送往內政部警政署刑
    事警察局鑑定結果，認係非制式子彈，附表編號3之子彈1顆
    係由金屬彈殼組合直徑約8.0mm金屬彈頭而成，經實際試射
    ，無法擊發，認不具殺傷力；而附表編號4之子'彈4顆認均
    係非制式子彈，由金屬彈殼組合直徑9.0±0.5 mm金屬彈頭
    而成，採樣2顆試射，無法擊發，亦認不具殺傷力，此有前
    揭內政部警政署刑事警察局97年3月24日刑鑑字第097002797
    1號槍彈鑑定書1份附卷可稽（見偵卷第58至60頁），是該子
    彈並非違禁物，又非其他依法應沒收之物，爰不予宣告沒收
    ，附此敘明。經核其認事用法，均無不合，量刑亦屬適當。
    被告等上訴意旨，仍執陳詞為爭執，均無理由，應予駁回。
據上論斷，應依刑事訴訟法第368條，判決如主文。
本案經檢察官沈世箴到庭執行職務。
中    華    民    國    98    年    6    月  10      日
                  刑事第八庭  審判長法  官  鄭文肅
                                    法  官  蔡光治
                                    法  官  劉嶽承
以上正本證明與原本無異。
如不服本判決，應於收受送達後10日內向本院提出上訴書狀，其
未敘述上訴之理由者並得於提起上訴後10日內向本院補提理由書
（均須按他造當事人之人數附繕本）「切勿逕送上級法院」。
                                    書記官  何仁崴
中    華    民    國    98    年    6     月    10    日
附表：
編號1：扣案之具有殺傷力之改造手槍壹支（槍枝管制編號：
       0000000000號）。
編號2：扣案之具有殺傷力之改造手槍壹支（槍枝管制編號：
       0000000000號）。
編號3：扣案之不具有殺傷力之子彈壹顆（由金屬彈殼組合直徑
       8.0mm金屬彈頭而成）
編號4：不具有殺傷力之子彈肆顆（由金屬彈殼組合直徑9.0±0.
       5mm金屬彈頭而成）。
附錄：本案論罪科刑法條全文
槍砲彈藥刀械管制條例第8條
未經許可，製造、販賣或運輸鋼筆槍、瓦斯槍、麻醉槍、獵槍、
空氣槍或第4條第1項第1款所定其他可發射金屬或子彈具有殺傷
力之各式槍砲者，處無期徒刑或5年以上有期徒刑，併科新臺幣1
千萬元以下罰金。
未經許可，轉讓、出租或出借前項所列槍枝者，處 5 年以上有期
徒刑，併科新臺幣 1 千萬元以下罰金。
意圖供自己或他人犯罪之用，而犯前二項之罪者，處無期徒刑或
7年以上有期徒刑，併科新臺幣 1 千萬元以下罰金。
未經許可，持有、寄藏或意圖販賣而陳列第 1 項所列槍枝者，處
3年以上10 年以下有期徒刑，併科新臺幣 700 萬元以下罰金。
第 1 項至第 3 項之未遂犯罰之。


司法院資訊處製作；財團法人民間司法改革基金會備份。
